【裁判字號】    97,重上更(五),120
【裁判日期】    970827
【裁判案由】    違反槍砲彈藥刀械管制條例
【裁判全文】
臺灣高等法院刑事判決           97年度重上更(五)字第120號
    上  訴  人
    即  被  告  甲○○
    指定辯護人  本院公設辯護人  李廣澤
上列上訴人因違反槍砲彈藥刀械管制條例案件，不服臺灣士林地
方法院89年度訴字第132號，中華民國89年10月3日第一審判決（
起訴案號：臺灣士林地方法院檢察署88年度偵字第11419 號），
提起上訴，判決後由最高法院第五次發回更審，本院判決如下：
    主  文
原判決關於甲○○部分撤銷。
甲○○未經許可持有如附表一所示之手槍，累犯，處有期徒刑陸
年貳月，併科罰金新臺幣貳拾萬元，罰金如易服勞役，以新臺幣
貳仟元折算壹日。扣案如附表一所示之手槍、彈匣，如附表二所
示之子彈，均沒收。
    事  實
一、甲○○前曾因殺人未遂案件，經臺灣士林地方法院於民國（
    下同）83年7月27日判處有期徒刑2年6月確定，而於85年5月
    30 日假釋出監，至86年11月30日縮刑期滿執行完畢。
二、林英俊（業經本院前審判決無罪確定）係臺北市○○區○○
    街23號典匠珠寶公司負責人（該址兼供林英俊住家使用），
    甲○○則自87年初起受僱於林英俊，在典匠珠寶公司工作。
    緣甲○○因於不詳時、地，自不詳姓名、年籍者處，取得具
    有殺傷力如附表一所示之手槍、彈匣，及附表二、附表三所
    示之子彈，其明知未經許可不得持有，竟於88年10月間，持
    至士林區○○街23號典匠珠寶公司，將其中附表一編號(二)手
    槍（含彈匣1個、制式9釐米子彈15顆）置於皮包中，而藏放
    在不知情之林英俊主臥室後方更衣室木架上珠寶與手錶藏置
    盒旁，其餘如附表一編號(一)、(三)之手槍、彈匣，及制式9釐
    米子彈185顆、0.22吋轉輪槍子彈24顆，則置於防潮之金屬
    箱內，藏放在主臥房上層小閣樓處之衣櫃內。嗣因警方接獲
    檢舉，經於88年11月5日下午13時30分許，持檢察官搜索票
    至臺北市○○區○○街23號典匠珠寶公司執行搜索而當場查
    獲，並扣得上開槍、彈及彈匣。
三、案經臺北市政府警察局南港分局報請臺灣士林地方法院檢察
    署檢察官偵查起訴。
    理  由
壹、證據能力部分：
一、本案各項勘驗筆錄、函文及鑑定報告書，被告於本院前審言
    詞辯論終結前均未聲明異議，依刑事訴訟法第159條之5之規
    定，同具證據能力。
貳、實體部分：
一、訊據上訴人即被告甲○○，其於偵、審及本院歷審審理中均
    坦承於前揭時地未經許可持有手槍、子彈、彈匣為警查獲，
    但在本院前審另陳稱：「該批槍、彈是已故盧金盾所有，盧
    金盾係伊胞姐賴美華之男友，賴美華於86年4月間受盧金盾
    之託保管一只箱子，之後賴美華發現其內放置槍枝，乃分開
    藏放，其中一部分槍彈經警方於86年6月24日自伊及胞弟賴
    保勝房間查獲，伊於88年9月間搬家時，發現家中有一只箱
    子遂搬至新家藏放，之後打開方知是槍彈，不知如何處理，
    乃將之移到上班地點之老闆臥房上層小閣樓放置而被警方查
    獲，上開槍彈與之前86年6月間被查獲者均屬同一款式、同
    一工廠所製造；伊係私下藏放槍枝，與伊老闆林英俊無涉。
    」云云；其在本院審理時辯稱：「槍枝是我從我家帶過去的
    ，八十七年我搬家到北投泉源路以前我跟一位女子所住的地
    方，八十八年我再搬到我老闆住的地方；槍枝是盧金盾交給
    我姐姐，我姐姐帶到石牌致遠三路我們的家裡，後來警察有
    來搜索，有搜索到一部分，本案這些槍枝沒有搜索到；放槍
    彈的事情，林英俊不知道。」等語；被告之指定辯護人為被
    告甲○○辯護稱；「被告坦承有原審所認之非法持有具殺傷
    力之制式手槍、子彈犯行。惟在在指出其先前所講扣案槍彈
    是住在台北市石牌名叫林茗松的人所寄放乙事，是不正確的
    ，是其瞎編的。真正之事實是有關之槍彈為已故之盧金盾所
    有，盧某是被告之姐賴美華之男友。賴女在86年4月間受盧
    某所託保管一只箱子，其姐事後發現其內放置槍彈，乃將之
    分開藏放。被告則於88年9月間搬家時，發現家中有一只箱
    子遂搬到新家放置，之後打開才知是槍彈，不知如何處理，
    乃將之移到上班地點，即老闆臥室上層小閣樓放置而被警方
    查獲。」、「被告犯罪後態度良好，頗有悔改自新之誠。且
    本案被告因一時失慮，以為被告並無以現實管領之意思對扣
    案之槍彈予以支配或保管，只不過是一種單純之收放根本不
    構成犯罪，因此而誤罹重典，令人惋惜。故請本於得其情矜
    哀其旨，依法從輕量科，以啟自新。」云云。
二、本院查：
（一）本件扣案如附表一所示之手槍、彈匣及附表二、附表三所
      示之子彈等，經送內政部警政署刑事警察局鑑驗結果，以
      ：(1)送鑑烏茲槍壹枝（即附表一編號(一)）（槍枝管制編號
      0000000 000），認係以色列IMI廠製UZI型口徑9mm制式手
      槍（俗認衝鋒槍），槍管內具4條右旋來復線，槍上標有
      「UP 16008」字樣，機械性能良好，可擊發子彈，具殺傷
      力；(2)送鑑90手槍壹枝（即附表一編號(二)）（槍枝管制編
      號0000000000），認係美國BERETTA廠製92FS型口徑9MM
      制式半自動手槍，槍管內具六條右旋來復線，槍號為BER4
      31993Z，機械性能良好，可擊發子彈，具殺傷力；(3)送鑑
      迷你左輪手槍壹枝（即附表一編號(三)）（槍枝管制編號00
      00000000），認係北美武器公司製口徑0.22吋轉輪手槍，
      槍管內具8條右旋來復線，槍號為V38919，機械性能良好
      ，可擊發子彈，具殺傷力。(4)送鑑0.22子彈32顆（均經試
      射），其中8顆，均無法擊發，認不具殺傷力，24顆
      （即附表三編號(一)），均可擊發，認均具殺傷力；(5)送鑑
      9mm子彈200顆（試射38顆，即附表三編號(二)），認均係制
      式口徑9釐米半自動手槍彈，均具殺傷力；又試射所餘之
      162顆制式口徑9釐米半自動手槍彈（即附表二），當然均
      具有殺傷力等情，有該局88年11月19日刑鑑字第116912號
      鑑驗通知書、90年3月7日刑鑑字第28152號函在卷可稽（
      見偵11419號卷第94頁，本院更審前上訴卷第89頁）。又
      制式子彈原係武器工廠為殺敵、獵物所生產之商品，均經
      查驗後始出廠，其殺傷力應無庸議，有關鑑驗書內載（試
      射38顆），係為應制式槍枝比對需求，明載試射所消耗之
      數量，其目的非為鑑驗殺傷力，試射所餘之制式子彈162
      顆當然具有殺傷力，有內政部警政署刑事警察局90年3月7
      日刑鑑字第28152號函可據。再送鑑彈匣4個，其中1個係
      可供送鑑手槍（槍枝管制編號0000000000號），餘三個均
      係可供送鑑俗認衝鋒槍（槍枝管制編號0000000000號）使
      用之制式彈匣，有內政部警政署刑事警察局94年12月29日
      刑鑑字第0940197341號函可據。而上開4個彈匣係內政部8
      6年11月24日台（86）內警字第867 0683號公告槍枝之主
      要組成零件，亦有內政部95年8月4日內授警字第09508710
      93號函可參。
（二）被告甲○○於偵審及本院歷次審理中，對於扣案如附表一
      至三之槍、彈、彈匣，係其所持有乙節，均供認不諱。關
      於扣案如附表一至三之槍、彈、彈匣來源，被告甲○○於
      搜獲之初警詢中及檢察官第一次訊問時，先詳確供認係自
      一名住石牌叫「林茗（敏）松」者所取得（見偵11419第7
      頁背面、第56頁）；其嗣於88年12月16日檢察官第二次訊
      問時起，即改稱係伊於87年7月間從臺北市○○○路搬至
      桃園時，在家中閣樓發現，才帶到典匠公司倉庫藏放，應
      是其姐賴美華之男友盧金盾所有（見偵11419第107頁背面
      、第108頁），於本院前審復供稱：伊當時講林茗松是怕
      連累家人，其實是盧金盾云云（見本院更(二)審卷第185頁
      ）；於本院復供稱：槍枝、子彈是盧金盾交給我姐姐，並
      無林茗（敏）松之人，當時怕連累到家人始說槍彈是從林
      茗（敏）松處取得云云（見本院卷第30頁），惟查：
  、被告甲○○曾前於86年6月24日晚間，在臺北市北投區○
      ○○路147巷2弄28號住處，另案為警查獲涉嫌持有美國
      BERETTA廠製9釐米制式半自動手槍（槍號為BER430223Z）
      、仿半自動手槍製造之玩具手槍改造而成之槍枝各1枝，
      及口徑9釐米制式子彈，為警報請檢察官偵查起訴，案經
      本院於88年9月7日以87年度上訴字第2165號判決，理由略
      以：「關於本案槍枝、子彈之來源，據證人賴美華所供，
      原係已故案外人盧金盾所有，經其在85年3、4月間與盧金
      盾投宿臺北縣蘆洲市某處賓館後攜回家中，惟恐槍枝走火
      ，遂予分散兩處藏置於嗣後查獲之房間內，藏放時並未告
      知被告二人（即甲○○、賴保勝兄弟）等語，與甲○○、
      賴保勝二人所辯均無不符。」，因認被告甲○○所為不知
      情之辯解尚屬可信，而為被告甲○○無罪之判決；嗣該案
      因未據檢察官上訴而告確定，有該判決在卷可查（見偵11
      419號卷第87至89頁）。
  、按上開本院87年度上訴字第2165號案件，依賴美華之供述
      ，所謂盧金盾其人將上開槍彈交付其持有後，賴女即將之
      分散兩處藏置於嗣後查獲之房間內；此與被告甲○○在本
      案中所稱賴女將槍彈分兩處（部分）藏放之說詞固屬一致
      ；然查，被告甲○○又稱：「其中一處（部分）係之前另
      案被查獲者，另一處（部分）即本案扣押之槍彈。」云云
      ，此部分情節，核與賴美華前供兩處藏放地點均被查獲，
      已有不合；況查，兩案扣押之手槍，除其中美國BERETTA
      廠製9釐米制式半自動手槍，廠牌及口徑相同外，其餘槍
      枝種類俱不一樣，此觀諸先後兩案扣案槍枝之鑑驗通知書
      亦明（見本院上訴字卷第104頁、偵11419號卷第94頁）。
  、再查，本院前審於更審前依被告之聲請，將兩案槍枝上開
      槍號函請刑事警察局鑑驗其出廠年份，據該局函復略以：
      「本局無相關之槍枝出廠檔案資料，無法提供有關槍號槍
      枝之出廠相關資料」云云，有該局90年6月7日（90）刑鑑
      字第74358號函附在本院上訴字卷第161頁可參。又槍號係
      槍枝生產工廠所編之號碼（見本院上訴字卷第161頁所附
      刑事警察局函）；而前案中所查扣美國BERETTA廠製9釐米
      制式半自動手槍「BER430223Z」，本案槍號則為「BER431
      993Z」，兩者槍枝號碼差距一千七百餘號，是否確如被告
      等所稱應屬同一批號槍枝，據以推出本案槍彈亦屬盧金盾
      所有之結論，顯有疑義。
  、復徵之被告甲○○所涉前案甫於88年9月7日獲判無罪，本
      案則於同年11月5日為警查獲，其間相隔不過近二月而已
      ，倘本案查扣之系爭槍彈等物與前案同屬盧金盾交付其姐
      賴美華持有者，衡諸常理，被告甲○○於警詢中自無就此
      有利之事證故意隱匿，而仍供稱扣案之槍彈係自一名住石
      牌名叫「林茗（敏）松」者所取得，以自陷囹圄之理。是
      被告甲○○自檢察官第二次訊問起改稱：「扣案槍彈係伊
      於87年7月間從臺北市○○○路搬至桃園時，在家中閣樓
      發現，才帶到典匠公司倉庫藏放，應是其姐賴美華之男友
      盧金盾所有」乙節，核與事理不符，難予採信。
  、至證人即甲○○之姐賴美華固於本院更一審作證稱：「本
      案卷內所提箱內之槍枝係伊從旅社帶回來的，是盧金盾的
      ，87年搬家，就由其弟甲○○帶走，伊不知其弟帶去那裡
      。」云云（見更一審卷第144至145頁），但查，參以被告
      甲○○於本院重上更三審準備程序中所陳；「我看到那箱
      子很漂亮，就拿走，‥‥，係把鎖撬開，才知道裡面是槍
      」（參見96.1.24準備程序筆錄），但比對扣案金屬防潮
      箱為警查獲時之照片（偵卷第28、29頁），並未見箱鎖遭
      撬開破壞之痕跡，是被告甲○○稱該裝有前開槍枝之金屬
      防潮箱原置於家中樓梯上閣樓之貯藏室，應係臨訟虛擬之
      詞，證人賴美華所為上開供證，亦為附和被告甲○○、迴
      護甲○○之證詞甚明，實難採信。
  、又被告甲○○在警詢中先係供稱：本件被警方查扣之槍、
      彈係一位住在台北市石牌名叫「林茗松」之人所寄放的等
      語（見88年度偵字第11419號偵查卷第7頁背面），其於偵
      查時復稱：「槍彈是朋友寄放的。後來我因殺人跑路，他
      可能找不到我，才沒有拿。槍已放在我處五、六年了。這
      此槍彈確實是我朋友『林敏松』寄放的。他寄放我處，後
      來因我殺人逃跑，他可能找不到我。」（88.11.6偵訊筆
      錄）、「被查獲的槍、子彈是我放的，我以前開修車廠『
      茗松』說我可以開賭場，槍、子彈放在我那裡，他向我借
      三樓開賭場，他可能是要圍事，槍械放在二樓我的房間。
      」（88.141.6偵訊筆錄）云云，嗣自88年12月16日檢察官
      第二次訊問時起至本院審理時止，改稱係伊於87年7月間
      從臺北市○○○路搬至桃園時，在家中閣樓發現，才帶到
      典匠公司倉庫藏放，應是其姐賴美華之男友盧金盾所有；
      伊當時講林茗松是怕連累家人，並無林茗松之人，其實是
      盧金盾云云。綜觀被告甲○○關於扣案如附表一至三之槍
      、彈、彈匣之來源，先供稱係林茗（敏）松所交付寄藏，
      復改稱係其姐賴美華之男友即已故案外人盧金盾所有，其
      前後供述不一，已有可疑。又扣案附表一至三之槍、彈、
      彈匣，非由其姐賴美華帶回屬於盧金盾所有之槍、彈、彈
      匣至位於致遠三路家中乙節，業據本院說明如上，而該所
      謂「林茗（敏）松」之人，被告甲○○復未能供出真實姓
      名、住址以供查證，且該批槍彈量非少，黑市之價格昂貴
      ，實難認定有該林茗（敏）松之人存在並將該批槍彈交付
      予被告甲○○寄藏之可能。是被告甲○○取得扣案槍彈之
      來源，應認係於不詳時、地，自不詳姓名者取得，並單純
      持有之。
  、此外，復有上開搜索扣案之槍、彈、彈匣可佐，及甲○○
      於87年間有在典匠珠寶銀樓工作，領得薪資21萬6千元之
      財政部台灣省北區國稅局89年4月10日北區國稅資等89085
      30 7號函可憑（原審卷第53頁），被告甲○○之本件犯罪
      事實，事證明確，堪以認定。
（三）綜上所述，被告甲○○上開所辯均不足採信，本案事證明
      確，被告甲○○犯行，均堪認定，依法應予論科。
三、查被告行為後，刑法業於94年2月2日修正公布，95年7月1日
    起施行，且按行為後法律有變更者，適用行為時之法律，但
    行為後之法律有利於行為人者，適用最有利於行為人之法律
    ，修正後刑法第2條第1項定有明文。此條規定係規範行為後
    法律變更所生新舊法律比較適用之準據法，本身尚無新舊法
    比較之問題，於新法施行後，應一律適用新法第2條第1項之
    規定，為「從舊從輕」之比較，先予敘明。再按本次法律變
    更，比較時應就罪刑有關之共犯、未遂犯、想像競合犯、牽
    連犯、連續犯、結合犯，以及累犯加重、自首減輕暨其他法
    定加減原因（如身分加減）與加減例等一切情形，綜其全部
    罪刑之結果而為比較（最高法院九95年5月23日95年度第八
    次刑庭會議決議參照）。另按行為後刑法條文經修正，惟無
    有利、不利情形，應適用裁判時法，亦即如新舊法處罰之輕
    重相同，即無比較適用之問題，非刑法第2條所指之法律有
    變更，即無該條之適用，應依一般法律適用原則，適用裁判
    時法（最高法院於95年11月7日第21次刑事庭會議決議要旨
    參照）。
四、論罪部分：
（一）核被告甲○○所為，其未經許可持有如附表一所示之手槍
      ，核係犯槍砲彈藥刀械管制條例第7條第4項之未經許可持
      有手槍罪；其未經許可持有如附表二、三所示之子彈部分
      ，核係犯同條例第12條第4項之未經許可持有子彈罪。復
      按槍砲彈藥刀械管制條例第4條第1項第1款、第2款之槍砲
      、彈藥，包括其主要組成零件，但無法供組成槍砲、彈藥
      之用者，不在此限；又槍砲、彈藥主要組成零件種類，由
      中央主管機關公告之，同條例第4條第2項、第3項分別定
      有明文；而依內政部警政署86年11月24日（八六）台內警
      字第8670683號公告，彈匣係手槍之主要組成零件之一；
      則「彈匣」既為手槍之主要組成零件，且有自動填彈以利
      手槍擊發子彈之效用，即屬該手槍之從物；若行為人同時
      持有手槍及適於該手槍使用之彈匣（包括一個或數個彈匣
      ）者，因該彈匣係屬附隨於該手槍之從物，而為該手槍整
      體之一部分，則其持有之範圍自應及該手槍及該等彈匣在
      內。亦即其持有彈匣之行為，已包攝在其持有手槍之範疇
      內，而為其未經許可持有手槍行為之一部，在刑法之評價
      上，自應就其同時未經許可持有手槍及彈匣之整體行為合
      一論斷，而不能將其未經許可持有手槍及彈匣之行為予以
      割裂論罪，故其所為應僅成立同條例第7條第4項未經許可
      持有手槍罪，而無庸另論以同條例第13條第4項之未經許
      可持有手槍之主要組成零件罪。而上述「彈匣四個」經內
      政部警政署刑事警察局鑑驗結果，認為其中三個係可供原
      判決附表一編號(一)所示手槍使用之制式彈匣，另一個則係
      可供原判決附表一編號(二)所示手槍使用之制式彈匣，有該
      局94年12月29日刑鑑字第0940197341號函一份附卷可稽（
      見原審上更(二)審卷第113頁）。則上述彈匣即分別為原判
      決附表一編號(一)、(二)所示手槍之從物。從而，上訴人同時
      未經許可持有上述「手槍」及「彈匣」之行為，依上述說
      明，應僅成立同條例第7條第4項未經許可持有手槍罪，而
      不另論以同條例第13條第4項之未經許可持有手槍之主要
      組成零件罪，附此敘明。又被告行為後，槍砲彈藥刀械管
      制條例業經總統於94年1月26日以華總一義字第094000101
      01號令修正公布，並自94年1月28日生效施行，惟上開槍
      砲彈藥刀械管制條例第7條、第12條、第13條並無修正，
      自不生新舊法比較之問題。
（二）被告同時持有如附表一所之槍枝三枝，同時持有如附表
      二、三所示之子彈多顆，均分別侵害一個社會法益，各為
      單純一罪。被告以一行為觸犯上開未經許可持有手槍罪、
      未經許可持有子彈罪，為裁判上一罪之想像競合犯，應依
      修正後刑法第55條規定，從較重之槍砲彈藥刀械管制條例
      第7條第4項之罪處斷（刑法第55條規定之想像競合犯部分
      未有實質之修正，不生新舊法比較問題，應適用現行修正
      後之刑法第55條處斷）。
（三）被告甲○○前曾因殺人未遂案件，經台灣士林地方法院於
      83年7月27日判處有期徒刑2年6月確定，而於85年5月30
      日假釋出監，至86年11月30日縮刑期滿執行完畢，有本院
      被告全國前案紀錄表在卷足憑，其於有期徒刑執行完畢5
      年以內，再犯本件有期徒刑以上之罪，不論依修正前之刑
      法第47條，或於94年2月2日修正公布、95年7月1日生效施
      行之修正後刑法第47條第1項之規定，均構成累犯，對被
      告而言並無有利或不利之情形，自不生新舊法比較之問題
      ，應逕依修正後之刑法第47條第1項，論以累犯，依法加
      重其刑（最高法院97年第2次刑事庭會議決議要旨參照）
      。
（四）又被告行為後法律有變更者，適用行為時之法律，但行為
      後之法律有利於行為人者，適用最有利於行為人之法律，
      修法後刑法第2條第1項定有明文。本件被告於犯罪時，刑
      法第42條第2項前段規定：「易服勞役以一元以上三元以
      下折算一日。」又被告行為時之易服勞役折算標準，業據
      修正前罰金罰鍰提高標準條例第二條前段規定，就其原定
      數額提高為一百倍折算一日，則本件被告行為時之易服勞
      役折算標準，原應以銀元3百元折算1日，即新台幣9百元
      折算1日。惟95年7月1日修正公布施行之刑法第42條第3項
      前段規定：「易服勞役以新台幣一仟元、二仟元或三仟元
      折算一日。」比較修正前後之易服勞役折算標準，若以修
      正後之規定，以1千元折算1日，則被告罰金刑折算易服勞
      役即為2百日，與9百元折算1日，惟依修正前刑法第42條
      第3項之規定，逾6個月之日數者，以罰金總額與6個月之
      日數比例折算，即最多僅能以6個月（180日）折算易服勞
      役，以新法1千元折算顯較被告不利，惟若以2千元折算1
      日，即折算為1百日，顯較被告有利，則應依刑法第2條第
      1項但書規定，適用修正後之刑法第42條第3項前段規定，
      以2千元定其折算1日之標準。
（五）再按被告行為時槍砲彈藥刀械管制條例第19條規定：犯第
      7條、第8條、第10條、第11條、第12條第1項至第3項、第
      13條第1項至第3項之罪，經判處有期徒刑者，應於刑之執
      行完畢或赦免後，令入勞動場所，強制工作，其期間為3
      年。該法條業經總統於90年11月14日公布修正刪除，並於
      同年月16日生效。則比較新舊法之結果，被告之犯行，即
      毋庸為刑之執行完畢或赦免後，令入勞動場所強制工作之
      諭知，併此說明。
五、原審對被告甲○○予以論罪科刑，固非無見，惟查：(1)按槍
    砲彈藥刀械管制條例第7條第1項將手槍及衝鋒槍併列為槍砲
    之不同類型而規定之，足見其二者乃不同之槍砲甚明；原審
    判決於主文及事實欄中均認定被告未經許可而持有之槍砲乃
    「手槍及衝鋒槍」，但理由中引用內政部警政署刑事警察局
    檢驗通知書卻謂上訴人持有者乃以色列IMI廠製UZI型9釐米
    「制式手槍」（俗認衝鋒槍，但仍非槍砲彈藥刀械管制條例
    第7條第1項所指之「衝鋒槍」），其餘2支亦均為「制式手
    槍」；則原審此部分之事實認定與所憑証據尚有矛盾，致誤
    認被告持有者，除槍砲彈藥刀械管制條例第7條第1項之「手
    槍」外，尚有同法條第1項之「衝鋒槍」，此部分事實之認
    定，顯有違誤。(2)原審認被告甲○○係與被告林英俊成立共
    同正犯，亦有未合。(3)被告甲○○所犯本罪，原審除科處有
    期徒刑之外，依法併宣告罰金刑，並諭知罰金易服勞役之折
    算標準，惟被告於犯罪後，其刑法有關易服勞役部分業已修
    正，業如上述，原判決未及比較而適用新法，亦有未洽。(4)
    被告係自不詳姓名者處取得扣案之槍彈而持有，原判決認被
    告係受林茗（敏）松之託代為寄藏，亦有未合。本件被告甲
    ○○上訴意旨以原審量刑過重而指摘原判決不當云云，惟刑
    之量定乃事實審法院之職權，且以本案查獲之制式槍、彈、
    彈匣數量龐大，原審於法定刑範圍量處，即難指為量刑過重
    ，是被告上訴顯為無理由，惟原判決就被告甲○○部分既有
    上述可議之處，仍屬無可維持，自應由本院就被告甲○○部
    分予以撤銷改判。爰審酌被告甲○○犯罪之手段，持有制式
    手槍之型式、數量，配合各該手槍使用之子彈計有224顆，
    對社會治安所造成之危害，及被告甲○○坦承持有槍、彈、
    彈匣犯行，及其犯罪之動機、目的、手段之一切情狀，量處
    被告甲○○如主文第二項所示之刑，其中併科罰金刑部分，
    並諭知易服勞役之折算標準如主文第二項所示。
六、另扣案如附表一所示之手槍（含專用滅音管1枝，係該槍枝
    之從物）及彈匣4個（供以色列IMI廠製UZI型口徑9釐米制式
    手槍用之彈匣3個、供BERETTA廠製9釐米制式半自動手槍用
    之彈匣1個），及附表二所示之子彈等物均係違禁物，應依
    修正後刑法第38條第1項第1款規定宣告沒收（按刑法第38條
    第1項第1款、第2項雖已將「左列」改為「下列」，「犯人
    」改成「犯罪行為人」，然因沒收屬於從刑，依照最高法院
    95年5月23日第8次刑事庭會議決議第一點第(五)小點：「從刑
    附屬於主刑，除法律有特別規定者外，依主刑所適用之法律
    」，本案關於刑法修正前後之比較適用，整體言之，既應以
    修正後之刑法對被告較為有利，則從刑部分亦應一體適用修
    正後刑法之規定。）。至於如附表三所示子彈均經試射，已
    不具子彈外形，所留彈殼並非違禁物，亦非供犯罪所用之物
    ；另扣案0.22吋轉輪槍子彈八顆為不發彈，不具殺傷力，並
    非違禁物，均不另為沒收之諭知。
據上論斷，應依刑事訴訟法第369條第1項前段、第364條、第299
條第1項前段，槍砲彈藥刀械管制條例第7條第4項、第12條第4項
，刑法第2條第1項但書、第11條前段、第55條、第47條第1項、
第42條第3項前段、第38條第1項第1款，判決如主文。
本案經檢察官陳玉珍到庭執行職務。
中    華    民    國    97    年    8     月    27    日
                  刑事第一庭審判長法  官  葉騰瑞
                                  法  官  王炳梁
                                  法  官  莊明彰
以上正本證明與原本無異。
如不服本判決，應於收受送達後10日內向本院提出上訴書狀，其
未敘述上訴之理由者並得於提起上訴後10日內向本院補提理由書
（均須按他造當事人之人數附繕本）。
                                  書記官  吳金來
中    華    民    國    97    年    8     月    27    日
附錄：本案論罪科刑法條全文
槍砲彈藥刀械管制條例第7條第4項
未經許可，持有、寄藏或意圖販賣而陳列第1項所列槍砲、彈藥
者，處5年以上有期徒刑，併科新台幣1千萬元以下罰金。
槍砲彈藥刀械管制條例第12條
未經許可，持有、寄藏或意圖販賣而陳列子彈者，處5年以下有
期徒刑，併科新台幣300萬元以下罰金。
附表一：
(一)以色列IMI廠製UZI型口徑9釐米制式手槍1枝（俗稱衝鋒槍，含
  專用滅音管1枝「係槍枝之從物」，槍枝管制號碼為
  0000000000號）及彈匣3個。
(二)美國BERETTA廠製9釐米制式半自動手槍1枝（槍枝管制號碼
  0000000000號 ）及彈匣1個。
(三)北美武器公司製口徑0.22吋制式轉輪手槍1枝（槍枝管制號碼
  0000000000號）。
附表二：
  制式口徑9釐米子彈162顆。
附表三：
(一)0.22吋轉輪槍子彈24顆（均經試射完畢）。
(二)制式9釐米子彈38顆（業經試射完畢，具殺傷力）。


司法院資訊處製作；財團法人民間司法改革基金會備份。
